【裁判字號】    89,易,691
【裁判日期】    891017
【裁判案由】    妨害自由
【裁判全文】
臺灣屏東地方法院刑事判決                          八十九年度易字第六九一號
    公  訴  人  臺灣屏東地方法院檢察署檢察官
    被      告  甲○○
    被      告  乙○○○
右列被告因妨害自由案件，經檢察官提起公訴（八十九年度偵字第二八三號），本院
判決如左：
    主  文
甲○○以強暴妨害人行使權利，處拘役參拾日，如易科罰金，以參佰元折算壹日。
乙○○○以強暴妨害人行使權利，處有期徒刑陸月，如易科罰金，以參佰元折算壹日
。
    事  實
一、乙○○○、甲○○明知屏東縣枋山鄉○○路○段一二四號陳光復所經營之國堡農
    場開發股份有限公司（下簡稱國堡公司），其所營農場座落屏東縣枋山鄉○○○
    段二二、二四九地號土地雖為乙○○○之夫邱大道所有，惟其上之之小木屋係國
    堡公司所有，竟基於共同犯意之連絡，於民國八十八年十一月十八日上午九時許
    ，由甲○○駕駛拖吊車毀損國堡公司之圍籬進入上揭農場內，不顧國堡公司人員
    丁○○、丙○○、吳有成之阻止，由乙○○○在場指揮，甲○○以電鋸將國堡公
    司之二間小木屋固定之支架鋸斷後吊上車之強暴方法，將其中一間吊至國堡農場
    籬笆外，另一間則吊運交予楊福道，嗣後乙○○○復又接續以同一方法僱用不知
    情之不詳姓名吊車司機，將剩餘之五十三間小木屋運至屏東縣潮州八大森林遊覽
    樂園，妨害國堡公司陳光復行使權利。
二、案經屏東縣警察局枋寮分局報請台灣屏東地方法院檢察署檢察官偵查起訴。
    理  由
一、訊據被告乙○○○、甲○○坦承上揭客觀事實不諱，惟均否認有妨害自由犯意，
    被告乙○○○辯稱：前開小木屋所在之土地係伊配偶邱大道所有，伊之前曾提起
    民事訴訟勝訴，故自有權將上揭小木屋吊走，被告甲○○辯稱：伊係聽地主即乙○○○之指示而吊小木屋云云。經查右揭事實業據證人丁○○、吳有成、丙○○
    迭於警偵訊指證明確，次查前開小木屋所在土地雖係被告邱林瓊玉配偶邱大道租
    予謝睿禎，並經邱大道向屏東地方法院提起返還前開土地之訴勝訴，但前開小木
    屋係謝睿禎所建造而已出售予告訴人，業據證人丁○○供明在卷復為被告乙○○○所不爭執，雖上揭請求返還前開土地之訴已勝訴確定，但前開小木屋既係國堡
    公司所有，並非被告乙○○○所有，且復未為前揭民事確定判決之執行名義效力
    所及，其欲取回前開土地，自應另行取得執行名義並為強制執行，又被告之夫邱
    大道前於八十八年間亦因類此之事由，拆毀國堡公司之圍籬而經本院依損毀罪判
    處拘役二十日，是被告乙○○○對無權拆除上揭小木屋自知之甚詳，又被告甲○○於本院調查中既不諱言曾受國堡公司員公之阻止拆吊，惟仍逕自而將上揭小木
    屋吊離，其自有犯罪之故意甚明，綜上所述，被告二人所辯不足為採，其犯行堪
    以認定。
二、核被告乙○○○、甲○○等所為，係犯刑法第三百零四條、第三百五十四條之罪
    嫌。被告二人有犯意之聯絡行為之分擔，均為共同正犯。被告二人所犯上揭二罪
    間，有方法結果之牽連關係，應依刑法第五十五條之規定從一重之強制罪處斷。
    公訴人雖未引用毀損條文，惟於事實欄已明確記載毀損之事實，本院自應加以裁
    判。爰審酌被告乙○○○犯罪之動機無非係為取得其土地之使用權、被告二人犯
    罪之目的、手段、所生危害非輕、品行智識程度、犯罪後態度等一切情狀，分別
    量處如主文所示之刑，並均諭知易科罰金之折算標準，以資懲儆。
據上論斷，應依刑事訴訟法第二百九十九條第一項前段，刑法第二十八條、第三百零
四條第一項、第三百五十四條、第五十五條、第四十一條，罰金罰鍰提高標準條例第
一條前段、第二條，判決如主文。
本案經檢察官鍾和憲到庭執行職務。
中      華      民      國      八十九      年    十    月    十七    日
                                      臺灣屏東地方法院刑事第一庭
                                          法  官    郭書豪
右正本證明與原本無異。
對於本判決如有不服應於收受送達後十日內向本院提出上訴書狀上訴於台灣高等法院
高雄分院並按他造當事人之人數附具繕本。
                                          書記官    潘豐益
中      華      民      國      八十九      年    十    月    十七    日
附錄本案論罪科刑法條全文：
刑法第三百零四條第一項：以強暴、脅迫使人行無義務之事或妨害人行使權利者，處
三年以下有期徒刑、拘役或三百元以下罰金。


司法院資訊處製作；財團法人民間司法改革基金會備份。
